【裁判字號】    97,消債更,464
【裁判日期】    971020
【裁判案由】    更生事件
【裁判全文】
臺灣臺南地方法院民事裁定           97年度消債更字第464號
聲  請  人
即  債務人  甲○○
上列當事人因消費者債務清理事件聲請更生，本院裁定如下：
    主    文
債務人甲○○自中華民國九十七年十月二十日下午五時起開始更
生程序。
    理    由
一、按債務人不能清償債務或有不能清償之虞，且無擔保或無優
    先權之債務總額未逾新臺幣（下同）1200萬元者，於法院裁
    定開始清算程序或宣告破產前，得向法院聲請更生。法院開
    始更生程序之裁定，應載明其年、月、日、時，並即時發生
    效力，消費者債務清理條例第3條、第42條第1項、第45條第
    1項定有明文。
二、本件聲請意旨略以：聲請人即債務人甲○○有不能清償債務
    之情事，且其無擔保或無優先權之債務總額未逾1,200萬元
    ，復未經法院裁定開始清算程序或宣告破產，前雖於民國（
    下同）95年4月19日與最大債權金融機構（台新銀行）成立
    債務協商，每月應償還19,067元，然因債務人於95年8月7日
    車禍，休息3個半月，期間沒有收入，故無法依協商條件清
    償協商額，債務人因不可歸責於己之事由，致履行顯有重大
    困難，為此，依消費者債務清理條例提出本件更生之聲請等
    語。
三、經查：
(一)、債務人前於消費者債務清理條例施行前，依金融主管機關協
    調成立之中華民國銀行公會會員辦理消費金融案件無擔保債
    務協商機制與金融機構於95年4月19日成立協商，當時債務
    人之無擔保債務總額為2,288,077元，債務人自95年5月10日
    起開始繳款，已據台新國際商業銀行台新債協97法字第2017
    8號函提出協議書及無擔保債務還款計劃為證，堪信為真實
    。
(二)、債務人主張其於95年8月7日車禍，休息3個半月，期間沒有
    收入，故無法依協商條件清償協商額，業據提出診斷證明書
    、臺南縣警察局分局道路交通事故當事人登記聯單等件在卷
    足憑。又經本院調閱債務人及其配偶、子女之稅務電子閘門
    財產所得調件明細表，堪認債務人確已達不能清償債務或有
    不能清償之虞之程度。
四、綜上所述，債務人僅係一般消費者，並未從事營業，其已達
    不能清償債務或有不能清償之虞之程度，其中無擔保或無優
    先權之債務，在1,200萬元以下，之前雖與各債權銀行達成
    協議，但因不可歸責於己之事由，致履行上開協議顯有重大
    困難，且未經法院裁定開始清算程序或宣告破產，又查無消
    費者債務清理條例第6條第3項、第8條或第46條各款所定駁
    回更生聲請之事由存在，則債務人聲請更生，應屬有據，爰
    裁定如主文。
五、另債務人聲請為保全處分，停止本院96年度執字第61508、
    90740號、本院97年度執字第14471、6884號、彰化地方法院
    96年度執字第14884及19073號對債務人薪資債權之強制執行
    。按消費者債務清理條例第48條第2項規定：「法院裁定開
    始更生程序後，對於債務人不得開始或繼續訴訟及強制執行
    。但有擔保或有優先權之債權，不在此限。」又本院既裁定
    債務人於97年10月20日下午五時開始更生程序，上開強制執
    行案件，自該時起即不得續行，是認已無另予保全之必要，
    附此說明。
中    華    民    國    97    年    10    月    20    日
                  民事第二庭    法      官  侯明正
上為正本係照原本作成。
本件不得抗告。
本裁定已於97年10月20日下午5時公告。
中    華    民    國    97    年    10    月    20    日
                                書  記  官  程欣怡


司法院資訊處製作；財團法人民間司法改革基金會備份。
